---
title: "Laboratorio1"
author: "Boris Rendon"
date: "7/8/2020"
output: rmarkdown::github_document
---
#### Librerias a importar
```{r}
library(readr)
library(readxl)
library(tidyverse)
library(tidytext)
library(tidyverse)

```

### Problema 1

#### Escenario 
Ha sido contratado para trabajar en una consultoría a una embotelladora nacional. La             embotelladora se encarga de distribuir su producto a distintos clientes, utilizando diferentes            equipos de transporte y pilotos.  
 
Se le ha enviado un set de archivos de las entregas del año 2018.  


*Unificar todos los archivos en una tabla única.  
```{r ,echo=TRUE}
allfiles <- list.files(pattern = 'xlsx')
print(allfiles)
rawdata <-lapply(allfiles,read_excel)

```

* Agregar la fecha a cada lista
```{r}
addColumn <- function (file, dates){
  n<-substr(deparse(dates), 2, 8)
  newColumn <- rep(n, nrow(file))
  newFile <- file %>% add_column(FECHA=newColumn)
  return (newFile)
}
finalfiles <- mapply(addColumn,rawdata,allfiles)


```

* Limpieza de dato y creacion del csv

```{r}
final <- finalfiles %>% map_df(~finalfiles,.x)
final$TIPO<-NULL
final$...10<-NULL


write_excel_csv2(final,'InformacionUnificada.csv',delim = ',')


```


### Problema 2

* Utilizando la funcion Lapply, encuentre la moda de cada vector de una lista de por lo menos 3 vectores 


Creando una lista con 3 vectores, 2 numericos y uno de caracteres, todos de tamano 15
```{r}
lista <- list(sample(1:5,size = 15,replace = TRUE ), sample(letters,size=15, replace = TRUE), sample(1:5,size = 15,replace = TRUE))

lista


```
Creando funcion para encontrar la moda
```{r}

getmode <- function(v){
  value = unique(v)
  value[which.max(tabulate(match(v,value)))]
  
  
  
}

# Llamar funcion para determinar la moda usando lapply

lapply(lista,getmode)
```



### Problema 3

Descargar y leer el archivo de parque vehicular enero 2020.

```{r}
SAT<-read_delim("INE_PARQUE_VEHICULAR_080220.txt", delim = '|')
head(SAT)
```








