---
title: "dw-2020-parcial-1"
author: "Tepi"
date: "9/3/2020"
output: rmarkdown::github_document

---

# Examen parcial

Indicaciones generales:

* Usted tiene el período de la clase para resolver el examen parcial.
* La entrega del parcial, al igual que las tareas, es por medio de su cuenta de github, pegando el link en el portal de MiU.


* Pueden hacer uso del material del curso e internet (stackoverflow, etc.). Sin embargo, si encontramos algún indicio de copia, se anulará el exámen para los estudiantes involucrados. Por lo tanto, aconsejamos no compartir las agregaciones que generen. 

## Sección I: Preguntas teóricas.

* Existen 10 preguntas directas en este Rmarkdown, de las cuales usted deberá responder 5. Las 5 a responder estarán determinadas por un muestreo aleatorio basado en su número de carné.

* Ingrese su número de carné en  `set.seed()` y corra el chunk de R para determinar cuáles preguntas debe responder.


```{r, echo=TRUE, cache=TRUE}

set.seed("20180497") 
v<- 1:10
preguntas <-sort(sample(v, size = 5, replace = FALSE ))

paste0("Mis preguntas a resolver son: ",paste0(preguntas,collapse = ", "))

```


### Listado de preguntas teóricas

1. Para las siguientes sentencias de `base R`, liste su contraparte de `dplyr`:
    * `str()`
    * `df[,c("a","b")]`
    * `names(df)[4] <- "new_name"` donde la posición 4 corresponde a la variable `old_name`
    * `df[df$variable == "valor",]`
    
    
2. Al momento de filtrar en SQL, ¿cuál keyword cumple las mismas funciones que el keyword `OR`  para filtrar uno o más elementos una misma columna?

    * **RESPUESTA** 
    * BETWEEN/IN
    
    
    
    
3. ¿Por qué en R utilizamos funciones de la familia apply (lapply,vapply) en lugar de utilizar ciclos?
4. ¿Cuál es la diferencia entre utilizar `==` y `=` en R?

    * **RESPUESTA**
    * El `= ` funciona como asignación, es como usar el `<-`, el  `==` funciona como *comparador* y devuelve un TRUE o FALSE, dependiendo el resultado. Abajo el código explicando su diferencia
```{r respuesta 4}
x = 5
print(x)
x1 <- 5
print(x1)
x == 4
```
5. ¿Cuál es la forma correcta de cargar un archivo de texto donde el delimitador es `:`?
    * **RESPUESTA**
    * Se puede leer con la funcion `read_delim` y en el argumento `delim` ponemos *:*
    * ejemplo : **txt_1 <- read_delim("example.txt" , delim = ":")**

    
6. ¿Qué es un vector y en qué se diferencia en una lista en R?
    * **RESPUESTA**
    * Un vector es la estructura de datos más simple en R. Son un conjunto de datos del mismo tipo, se pueden combinar vectores, contar los valores, cambiar algun valor específico.
```{r Respuesta 6 ejemplo vector}
c(1,2,3,4,5,6)

```
    * Una lista puede contener más de un tipo de dato a la vez y puede ser multidimensional (algo que los vectores no pueden) y se crean usando la funcion *list()*
```{r Respuesta 6 ejemplo lista}
ejemplo <- list('Boris' , 'Rendon' , TRUE , 1,2,3 , c(34,542,42))
print(ejemplo)
```
    
7. ¿Qué pasa si quiero agregar una nueva categoría a un factor que no se encuentra en los niveles existentes?
8. Si en un dataframe, a una variable de tipo `factor` le agrego un nuevo elemento que *no se encuentra en los niveles existentes*, ¿cuál sería el resultado esperado y por qué?
    * El nuevo elemento
    * `NA`
9. En SQL, ¿para qué utilizamos el keyword `HAVING`?
10. Si quiero obtener como resultado las filas de la tabla A que no se encuentran en la tabla B, ¿cómo debería de completar la siguiente sentencia de SQL?
    
  

    * SELECT * FROM A _______ B ON A.KEY = B.KEY WHERE __________ = __________
  
Extra: ¿Cuántos posibles exámenes de 5 preguntas se pueden realizar utilizando como banco las diez acá presentadas?
(responder con código de R.)
```{r}
library(gtools)

N <- 10
n <- 5

values <- c(1:N)
combinaciones <- combinations(N, n, values)
nrow(combinaciones)
#252 combinaciones posibles
```


## Sección II Preguntas prácticas.


* Conteste las siguientes preguntas utilizando sus conocimientos de R. Adjunte el código que utilizó para llegar a sus conclusiones en un chunk del markdown.

A. De los clientes que están en más de un país,¿cuál cree que es el más rentable y por qué?

```{r pregunta práctica A, echo=TRUE}
library(readr)
library(tidyverse)
parcial_anonimo <- read_rds("parcial_anonimo.rds")
View(parcial_anonimo)


parcial_anonimo %>% 
  summarise(clientes_unicos = n_distinct(Cliente))
#2147 clientes unicos

parcial_anonimo %>% 
  summarise(paises_unicos = n_distinct(Pais))
# dos paises



parcial_anonimo %>% 
  select(Cliente,Pais,Venta) %>% 
  group_by(Cliente) %>% 
  summarise(total_vendido = sum(parcial_anonimo$Venta) ,pais_distinto = n_distinct(Pais)  ) %>% 
    filter(pais_distinto >1 )




```


B. Estrategia de negocio ha decidido que ya no operará en aquellos territorios cuyas pérdidas sean "considerables". Bajo su criterio, ¿cuáles son estos territorios y por qué ya no debemos operar ahí?
```{r Pregunta practica B}
library(readr)
library(tidyverse)

View(parcial_anonimo)


```









### I. Preguntas teóricas


## A

```{r }
###resuelva acá

```




## B

```{r }
###resuelva acá

```

